```{r, header-base-2, echo=FALSE, message=FALSE}
########################################################################################## #
#'  Parte do arquivo de análise exploratória
#'  Arquivo focado na análise da segunda base
#' 
#'  Autor: Mikael Marin Coletto
#'  Data: 12/03/23
########################################################################################## #
```

##### Fonte

Esta base de dados se encontra no Kaggle, através deste link:

<https://www.kaggle.com/datasets/souyama/steam-dataset>

##### Visão inicial

Como os dados de avaliações na primeira base eram escassos e eu já havia encontrado outras bases de dados nas buscas que fiz, decidi analisar outras bases e verificar se alguma outra teria informações mais úteis com propósito de verificar dados de avaliação dos jogos.

```{r, db-4}
df_base_2 <- data.table::fread(here::here("data-raw/steam-data/db-4/dataset.csv")) |> 
  dplyr::select(-review_text)

name <- unique(df_base_2$app_name)

unique_val_review <- unique(df_base_2$review_score)

df_base_2$positive <- dplyr::if_else(df_base_2$review_score == 1, 1, 0)
df_base_2$negative <- dplyr::if_else(df_base_2$review_score == -1, 1, 0)

df_base_2_group <- df_base_2 |> 
  dplyr::group_by(app_id) |> 
  dplyr::summarise(count_positive = sum(positive),
                   count_negative = sum(negative)) |> 
  dplyr::distinct(app_id, .keep_all = T) |> 
  dplyr::ungroup() |> 
  dplyr::inner_join(df_base_2[!duplicated(df_base_2[, c("app_id", "app_name")]), c("app_id", "app_name")])
  
df_base_2_head <- df_base_2 |> 
  dplyr::slice_sample(prop = 0.1)

db_unique <- df_base_2[!duplicated(df_base_2[, c("app_id", "app_name")]), c("app_id", "app_name")]

# df_base_2 <- data.table::fread("data-raw/steam-data/db-5/GamesAndRecommendation/recommendations.csv")
```

Porém, investigando a base, notei que ela era um pouco antiga, por não possuir títulos como o "Counter-Strike: Global Offensive", os jogos mais novos da série "Battlefield", entre outros, o que seria um problema para traçarmos conclusões no mercado atual.

#### Excluíndo a base

E então, após contatar os problemas citados, decidi não utilizar esta base para a análise.