---
editor: 
  markdown: 
    wrap: sentence
---

```{r, header-reviews, echo=FALSE, message=FALSE}
########################################################################################## #
#'  Parte do arquivo de análise exploratória
#'  Arquivo focado em uma análise exploratória da relação preço vs tags
#' 
#'  Autor: Mikael Marin Coletto
#'  Data: 30/03/23
########################################################################################## #

## 0.1 - Bibliotecas e scripts fontes----
library(ggplot2)
library(dplyr)
source(here::here("R/fct-auxiliares/fct_add_price_categ.R"))
```

#### Mais avaliações positivas

Primeiramente vou analisar os jogos que tem mais avaliações positivas, decidi utilizar os 100 jogos mais bem avaliados da base para tentar trazer algum insight.
Além disso, faremos um filtro de ano, para que tenhamos jogos mais atuais.

Para isso, defini alguns filtros para os jogos:

1.  Ter sido lançados de 2019 até os dias de hoje, para que tenhamos um mercado observado mais próximo dos dias atuais.

2.  Possuírem pelo menos 50000 avaliações.

```{r, more-reviews}
## Usado para escrever o qmd, porém não preciso utilizar ao rodar a análise completa (outro qmd já fará a leitura desse arquivo)
df_all_games <- data.table::fread(here::here("data-raw/created-tables/db-all-games-tags-all.csv"))

df_more_reviewed <- func_add_price_categ(df_all_games, F) |> 
  dplyr::filter(user_reviews > 50000 & date_release > '2019-01-01') |>
  dplyr::arrange(desc(user_reviews)) |> 
  dplyr::slice_head(n = 100)

## Menor valor de preço
min_best <- min(df_more_reviewed$price_final, df_more_reviewed$price_original)
## Maior valor de preço
max_best <- max(df_more_reviewed$price_final, df_more_reviewed$price_original)
## Mediana de valores de preço
median_best <- median(df_more_reviewed$price_original)

## Verificando quartis
quant_best <- quantile(df_more_reviewed$price_original, probs = c(0, 0.25, 0.5, 0.75, 1))


df_med_games <- data.frame(metrica = character(),
                           valores = character())

df_med_games[nrow(df_med_games)+1, ] = c("Mínimo", min_best)
df_med_games[nrow(df_med_games)+1, ] = c("1° Quartil", round(quant_best[2], 2))
df_med_games[nrow(df_med_games)+1, ] = c("Mediana", median_best)
df_med_games[nrow(df_med_games)+1, ] = c("3° Quartil", round(quant_best[4], 2))
df_med_games[nrow(df_med_games)+1, ] = c("Máximo", max_best)

```

```{r, more-reviews-graph}
df_more_reviewed$price_categ <- as.factor(df_more_reviewed$price_categ)

df_more_reviewed$price_categ <- factor(df_more_reviewed$price_categ,
                                       levels = c("Gratuito", "Muito Barato", "Barato",
                                                  "Medio", "Caro", "Muito Caro"))

ggplot(df_more_reviewed, aes(x = price_categ, )) +
  geom_bar(fill = "lightblue") +
  theme_minimal() +
  labs(title = "Contagem de jogos por categoria de preço",
       x = "",
       y = "")

```

O primeiro gráfico não trouxe nenhuma conclusão, existem jogos baratos que foram lançados e fizeram sucesso, como Phasmophobia, Valheim e Raft, existem jogos que são gratuitos e lucram através de itens cosméticos como o Apex Legends, Lost Ark e Destiny 2 (que foi pago e se tornou gratuito), e existem jogos caros que foram lançados e fizeram sucesso, como CyberPunk 2077, Elden Ring, Red Dead Redemption 2, Forza e Sekiro.
Em resumo, os **jogos com maior número de avaliações positivas não** **parecem ter um padrão relacionado à faixa de preço**.

#### Mais avaliações positivas

Decidi então observar os jogos que possuiam mais avaliações positivas.
E para isso tambem definimos filtros similares.

1 - Também terão que ser lançados recentemente, de 2019 até os dias de hoje.

2 - Possuírem pelo menos 10000 avaliações.

```{r, positive-ratio}
df_best_ratio <- df_all_games |> 
  dplyr::filter(user_reviews > 10000 & date_release > '2019-01-01') |>
  dplyr::arrange(desc(positive_ratio)) |>
  dplyr::slice_head(n = 100)

## Menor valor de preço
min_best <- min(df_best_ratio$price_final, df_best_ratio$price_original)
## Maior valor de preço
max_best <- max(df_best_ratio$price_final, df_best_ratio$price_original)
## Mediana de valores de preço
median_best <- median(df_best_ratio$price_original)

## Verificando quartis
quant_best <- quantile(df_best_ratio$price_original, probs = c(0, 0.25, 0.5, 0.75, 1))


df_med_games <- data.frame(metrica = character(),
                           valores = character())

# summary(df_payed_games$price_original)

df_med_games[nrow(df_med_games)+1, ] = c("Mínimo", min_best)
df_med_games[nrow(df_med_games)+1, ] = c("1° Quartil", round(quant_best[2], 2))
df_med_games[nrow(df_med_games)+1, ] = c("Mediana", median_best)
df_med_games[nrow(df_med_games)+1, ] = c("3° Quartil", round(quant_best[4], 2))
df_med_games[nrow(df_med_games)+1, ] = c("Máximo", max_best)

```

```{r, positive-ratio-graph}
df_best_ratio <- func_add_price_categ(df_best_ratio, F)

df_best_ratio$price_categ <- as.factor(df_best_ratio$price_categ)

df_best_ratio$price_categ <- factor(df_best_ratio$price_categ,
                                       levels = c("Gratuito", "Muito Barato", "Barato",
                                                  "Medio", "Caro", "Muito Caro"))

ggplot(df_best_ratio, aes(x = price_categ)) +
  geom_bar(fill = "lightblue") +
  theme_minimal() +
  labs(title = "Contagem de jogos por categoria de preço",
       x = "",
       y = "")

```

Dessa forma, agora ranqueando pelos jogos mais bem avaliados, observei uma **concentração maior** nas **faixas de preço mais baixas**, dos **muito baratos até os médios**, ainda com alguma representação de jogos caros, mas sem jogos muito caros como era visto anteriormente.
Comparando com o gráfico anterior, vemos **uma diminuição grande** de **jogos gratuitos e jogos caros**, praticamente metade em ambos os casos, e um **crescimento grande dos jogos muito baratos e baratos**, os **jogos médios se mantiveram** mais ou menos com a mesma proporção, e os jogos muito caros não apareceram no segundo gráfico.

O que **pode indicar** **uma faixa de preço** interessante para o lançamento de um jogo seja tanto esse aumento de **jogos muito baratos e baratos**, quanto essa constância dos jogos de **preço médio**.
Porém, vamos tentar analisar outros aspectos usando análises mais complexas.
