---
title: "Analise Exploratoria"
author: "Mikael M Coletto"
date: "01/05/2023"
toc: true
execute:
  warning: false
cache: FALSE
lang: pt
theme: cerulean
reference-location: margin
code-fold: true
code-tools: 
    source: https://github.com/mikael04/steam-dashboard.git
params:
  run_all_code: "F"
  overwrite_tables: "F"
---

```{r setup, include=FALSE}
## Definindo pasta padrão
knitr::opts_knit$set(root.dir = '/mnt/Netac-Dados/Projetos/R/steam-dashboard',
                     cache.lazy = FALSE)
path_quarto <- "../../"
## Definindo
source(here::here("R/fct-auxiliares/fct_order_strings.R"))
source(here::here("R/fct-auxiliares/fct_filter_top.R"))
source(here::here("R/fct-auxiliares/fct_filter_not_games.R"))
## Librarys
library(ggplot2)
library(dplyr)

## Switch para reescrever tabelas iniciais
# switch_overwrite_tables <- T

print(paste0("Parametro de reescrita de tabelas = ", params$overwrite_tables))
```

# Análise dos dados da Steam

## Introdução

A ideia desta análise é ilustrar os conhecimentos adquiridos em R, começando com uma análise exploratória dos dados e tentando trazer alguns insights relacionados à jogos de sucesso no mercado. Para isso vou passar pelas etapas de elaboração do objetivo, trabalho no tratamento e limpeza dos dados, fazer análises de variáveis de interesse individualmente e depois cruzando algumas delas para tentar traçar algumas conclusões, que, por fim, podem sugerir alguns caminhos para empresas que pretendem lançar seus jogos terem sucesso na Steam.

## O objetivo

Somos um estúdio de jogos e queremos analisar:

1.  Qual gênero/categoria de jogo tem mais sucesso na steam, definindo sucesso como melhores avaliações;

2.  Também queremos analisar qual faixa de preço é mais interessante para o lançamento desse novo jogo, como a faixa de preço se relaciona com o número de vendas e com a categoria.

## Análise exploratória das bases de dados

Inicialmente irei fazer uma análise exploratória de algumas bases de dados e suas variáveis que podem ser interessantes para determinar sucesso de um jogo, a faixa de preço, a quantidade de vendas e relacionar essas questões aos gêneros e categorias. Foram feitas análises de três bases de dados, a primeira mais completa, e as duas seguintes mais focadas em reviews de usuários. São bases de dadas extraídas do Kaggle que serão utilizadas para o estudo.

### Base de dados - 1

```{r}
#| eval: !expr params$run_all_code=="T"
#| child: "docs/Analise/capitulos/1-analise-base-1.qmd"
```